【裁判字號】    91,自,315
【裁判日期】    920227
【裁判案由】    詐欺
【裁判全文】
臺灣板橋地方法院刑事判決                          九十一年度自字第三一五號
    自  訴  人  丁○○
    自訴代理人  鄭潤祥律師
    被      告  己○○
    選任辯護人  李國盛律師
    被      告  乙○○
                丙○○
右列被告等因詐欺等案件，經自訴人提起自訴，本院判決如左：
    主  文
己○○、乙○○、丙○○均無罪。
    理  由
一、自訴意旨略以：被告乙○○係大安商業銀行（下簡稱大安銀行，現已與台新國際
    商業銀行股份有限公司合併，其相關權利義務由台新國際商業銀行股份有限公司
    概括承受）台中分行前經理，被告己○○係傑聯建設股份有限公司（下簡稱傑聯
    公司）董事長，其二人互相勾結將台中市○○路○段一八二號地下一樓之一之房
    屋（下簡稱系爭房屋）高估十倍，以超出市價十倍之價格售予自訴人丁○○。蓋
    該房屋由被告己○○以其公司起造而取得第一次所有權登記後，被告己○○即勾
    結被告乙○○高估超貸新台幣（下同）四千四百十四萬元，以同額貸款將該房屋
    售予自訴人，當時被告己○○、乙○○串通一氣，向自訴人表示買受此房屋而後
    售予買主戊○○可賺取一千餘萬元之差價，自訴人遂委請戊○○邀同被告己○○
    向被告乙○○申貸，被告乙○○當場表示同意，並予以受理，且將該房屋辦理所
    有權移轉登記予戊○○名下，復核准貸款，並將該房屋以戊○○名義為大安銀行
    台中分行設定抵押權二千八百萬元，詎被告乙○○突悔約不予貸款，致買賣落空
    ，經查所謂買主戊○○乃係被告己○○串通之人頭，假意欲購買該房屋，實為串
    通演雙簧，使自訴人受騙自備款三千五百六十六萬元，以後該房屋經法院查封估
    價拍賣不足七百萬元，比當初估價數千萬元高出數倍，致自訴人誤入陷阱，損失
    數千萬元，且負擔債信之損失。又被告己○○以自訴人識淺可欺，又要自訴人簽
    訂協議書以一店面與自訴人交換，並由自訴人補足差價九百五十萬元，且又收取
    自訴人交付之一百四十五萬元欲代為繳付銀行貸款利息，然被告己○○竟未繳納
    貸款利息而予以侵占。嗣自訴人委任律師函請被告己○○履行契約，被告己○○
    自知理虧不予置理，然被告丙○○反回函稱：係被告己○○所訂之協議書，並未
    參與而不瞭解等語，惟協議書出名人法定代理人為被告丙○○，但在被告丙○○
    名下由被告己○○簽名，並註明代被告丙○○簽約，由此而論，係被告己○○假
    冒被告丙○○名義與自訴人簽訂協議書，將另一店面以同一手法售予自訴人，導
    致自訴人雙重損失，此皆由於被告己○○、乙○○串通高估房屋價值超貸造成銀
    行數千萬元呆帳，造成自訴人被騙數千萬元。因認被告己○○、乙○○、丙○○
    共涉犯刑法第三百三十九條第一項之詐欺罪，被告己○○另涉犯同法第三百三十
    五條第一項之侵占罪云云。
二、按犯罪事實應依證據認定之，無證據不得推定其犯罪事實。又不能證明被告犯罪
    者，應諭知無罪之判決，刑事訴訟法第一百五十四條、第三百零一條第一項前段
    分別定有明文。而認定不利於被告之事實，須依積極證據，苟積極證據不足為不
    利於被告事實之認定時，即應為有利於被告之認定，更不必有何有利之證據。次
    按詐欺罪之成立，要以加害者有不法取得財物之意思，實施詐欺行為，被害者因
    此行為，致表意有所錯誤，而其結果、財產上之處分，受其損害，至所謂以詐術
    使人交付，必須被詐欺者因其詐術而陷於錯誤，若其所用方法，不能認為詐術，
    亦不致使人陷於錯誤，即不構成該罪，最高法院十九年度上字第一六九九號、四
    十六年度臺上字第二六○號判例可稽。
三、訊據被告己○○堅詞否認有何自訴人所指之詐欺、侵占犯行，並辯稱：自訴人與
    訴外人朱家宏、蔡宏志、甲○○共同投資購買伊所經營之傑聯公司起造位於台中
    市○○路○段一八二號之城市桂冠六戶房屋及八個車位，後自訴人認地下室在房
    地產不景氣之情形下，不易獲利或脫手，遂要求將其購買之地下室更換為該大樓
    之一樓店面，當時伊僅要求該交換之房屋需同額轉貸，因公司無法於換屋之過程
    中填補銀行貸款之差額，故自訴人與原貸款之大安銀行台中分行洽商，並協同大
    安銀行台中分行經理及承辦人員前來公司確認同意同額轉貸，伊遂與自訴人簽訂
    二份協議書，協議完成後，大安銀行台中分行並要求重新設定抵押權，伊公司提
    供相關資料，並經大安銀行台中分行完成抵押權設定，然於應撥款之時，大安銀
    行台中分行故意拖延，並再度與自訴人前來公司要求伊與甲○○需對新貸款擔任
    連帶保證人，然伊與甲○○皆認該不動產已非自己所有，且大安銀行台中分行於
    承諾貸款後再行提出，顯係無理之要求，故予拒絕，該案因此無法撥款並延宕至
    今，以上所述，該案伊實無任何詐欺之情事，至自訴人所指曾簽發面額一百四十
    五萬元之支票乙紙，經查：伊與自訴人於八十五年九月十一日簽訂協議書時，曾
    約定系爭房屋及台中市○○路○段一八二號一樓之貸款利息，皆自契約簽訂次日
    起由各取得人負擔，然至八十七年一月二十六日止，系爭房屋仍未辦妥所有權移
    轉登記手續，故於八十七年一月二十六日，伊與自訴人又簽訂一協議書，就系爭
    房屋及台中市○○路○段一八二號一樓之貸款利息約定：「雙方同意此部分之利
    息須於自訴人向慶豐銀行辦妥轉貸及撥款完成之同時進行結算，差額部分由應補
    差額之一方一次以現金支付予對方」，經結算結果，伊為自訴人代繳台中市○○
    路○段一八二號一樓之貸款利息共六百四十四萬二千七百七十九元，自訴人為傑
    信公司代繳系爭房屋之貸款利息共四百九十一萬二千八百五十四元，故伊為自訴
    人多代繳一百五十七萬七千二百十八元，扣除自訴人曾支付之本金，自訴人仍需
    給付伊一百四十五萬元，故自訴人始簽發該紙支票予伊等語；被告乙○○、丙○○亦堅詞否認有自訴人所指之詐欺犯行，被告乙○○經合法傳喚未於審判期日到
    庭，惟其於本院調查時辯稱：八十五年二月，自訴人與案外人甲○○購買傑聯公
    司之城市桂冠四戶房屋，並以自訴人、案外人蔡志宏、黃勝媒之名義為借款人向
    大安銀行台中分行貸款，當時自訴人個人貸款額度為三千三百三十九萬元，承做
    該案係前任經理江政雄，然自訴人還本繳息始終無法正常，伊於八十六年五月十
    九日接任大安銀行台中分行經理時，該貸款案件已成為逾期放款案件，其間甲○○多次前來大安銀行台中分行與伊商討如何解決上開逾期貸款解決方案，伊始知
    甲○○之父朱金贊係自訴人前開貸款之連帶保證人，因自訴人延滯繳息，朱金贊
    之不動產業遭大安銀行台中分行查封。後傑聯公司派員至大安銀行台中分行，告
    知擔保品已轉售戊○○，戊○○希在大安銀行台中分行辦理貸款，倘貸款核准，
    將逕以清償自訴人之貸款，當時經辦人員為授信課庚○○，庚○○基於解決大安
    銀行台中分行逾期放款之立場，即寫簽呈陳報解決方案，並為戊○○承作新案，
    新案需經層峰核准，另業管部為減低授信風險，並建請被告己○○應為新案連帶
    保證人，並列於授信條件之一，但被告己○○應為新案連帶保證人之條件無法成
    就，新案自然無法承貸，伊依銀行規定辦理，何來突然悔約不予貸款之事由，況
    伊亦從未同意新案核貸，綜觀自訴人起訴狀有四頁之多，然未見敘明訴訟成因之
    時間，乃至於將相關事由張冠李戴，模糊視聽等語；被告丙○○則以：伊係傑信
    建設股份有限公司（下簡稱傑信公司）之法定代理人，台中市○○路○段一八二
    號城市桂冠之個案雖為傑信公司興建，然於八十五年九月，伊業將該個案之債權
    債務及銷售權讓由傑聯公司概括承受，嗣該個案之買賣全由傑聯公司負責，本件
    交易係被告己○○與自訴人之交易，伊並未參與，更一無所知，復無收受自訴人
    交付之任何款項，何來詐欺之行為等語置辯。
四、經查：
（一）核諸自訴人於本院調查時自承稱：伊於七十五年間，向傑聯公司、傑信公司購
      買縱橫天下與維多利亞之房屋，十年來均無法交屋，伊三、四千萬元均投在前
      開房屋上，後來想說拿一個東西，伊認賠了事，故被告己○○將系爭房屋給伊
      等語（詳本院九十一年十月八日訊問筆錄），及證人甲○○於本院調查中具結
      證述：伊係私底下投資自訴人，由自訴人出名購買房屋，之前即向傑聯公司、
      傑信公司購買房屋，陸陸續續付了許多錢，但房屋有問題無法交屋，自訴人表
      示損失了那麼多錢，能拿回多少就拿回多少，故轉購買系爭房屋等語（詳本院
      九十二年一月十四日訊問筆錄），是以，自訴人係因十年前，向傑聯公司、傑
      信公司購買之縱橫天下、維多利亞等房屋無法交屋，嗣自認了賠並為求保障，
      始將右揭購買之縱橫天下、維多利亞等房屋換成系爭房屋，堪以認定。而自訴
      人以訴外人朱金贊為連帶保證人，以系爭房屋向大安銀行台中分行設定抵押貸
      款斯時，承辦之大安銀行台中分行經理係江政雄，系爭房屋並經核貸三千三百
      三十九萬元之事實，並經證人甲○○於本院調查中證述：系爭房屋過戶予自訴
      人時，貸款有下來，貸款金額即與當初與傑聯公司、傑信公司商談之金額相同
      等語（詳本院九十二年一月十四日訊問筆錄），及證人即大安銀行台中分行人
      員庚○○於本院審理時結證稱：自訴人辦理貸款，以朱金贊為連帶保證人，系
      爭房屋供作擔保向大安銀行台中分行設定抵押時，斯時大安銀行台中分行之經
      理係江政雄，而消費性貸款申請書保證人資料下方經理核章處及消費性貸款承
      作案件報核表經理核章處均係江政雄核章等語屬實（詳本院九十二年二月二十
      日審判筆錄），復有台新國際商業銀行民權分行以九十一年十一月二十五日民
      權字第二○八號函檢送之大安商業銀行消費性貸款申請書、個人徵信概要表、
      彥星建設有限公司董事、股東名冊（自訴人為該公司之董事）、聖華宮餐廳有
      限公司變更登記事項卡（連帶保證人朱金贊為該公司之股東）、買賣契約地位
      移轉書、房屋預定買賣契約書、土地預定買賣契約書、預定停車位買賣合約書
  、大安商業銀行台中分行整批房貸洽談記錄表、不動產狀態概述、大安商業銀
      行消費性貸款新承做案件報核表、本票、借據、他項權利證明書、抵押權設定
      契約書等在卷可稽。從而，自訴人指述被告己○○以其公司起造取得第一次所
      有權登記後，即勾結被告乙○○高估超貸四千四百十四萬元，以同額貸款將該
      房屋售予自訴人云云，顯有所誤會。
（二）次者，自訴人購買系爭房屋本欲作為餐廳使用，然系爭房屋因故無法登記餐聽
      執照，故自訴人即將系爭房屋返還予被告己○○，更換台中市○○路○段一八
      二號一樓之房屋，並補足系爭房屋與一樓房屋之差價九百五十萬元予被告己○○，系爭房屋即由被告己○○處理，嗣被告己○○即將系爭房屋移轉登記予訴
      外人戊○○等情，亦為自訴人所是承（詳本院九十一年十月八日訊問筆錄），
      復有協議書在卷可稽。而戊○○確有向被告己○○經營之傑聯公司購買系爭房
      屋，並據證人戊○○於本院調查時具結證述：伊係三盟營造負責人，與傑聯公
      司互相有投資，某日，被告己○○向伊表示系爭房屋要換屋，詢問伊有無意思
      ，伊表示價錢合理即可接受，當初價錢係三千餘萬元，伊覺得可以，即要求交
      屋、過戶，嗣貸款辦好將貸款義務人換成伊之名義後再結算，但貸款義務人無
      法換成伊之名義，故無法結算等語屬實（詳本院九十一年十月八日訊問筆錄）
      ，職是，自訴人指述：戊○○乃係被告己○○串通之人頭，假意欲購買系爭房
      屋，實為串通演雙簧，而被告己○○並與被告乙○○串通一氣，向自訴人表示
      買受此房屋而後售予買主戊○○可賺取差價一千餘萬元，致自訴人陷於錯誤受
      騙自備款三千五百六十六萬元云云，亦與事實不符，而不足採信。
（三）再者，自訴人固另指述系爭房屋所有權由伊移轉登記予戊○○之際，大安銀行
      台中分行經理即被告乙○○當場允諾核准第二次之貸款，將原先之貸款義務人
      轉換為戊○○之名義云云（詳本院九十二年二月二十日審判筆錄），然此為被
      告乙○○所否認（詳本院九十一年十月八日訊問筆錄），而經本院質之自訴人
      本案與被告乙○○有何關連時，自訴人答稱：因被告乙○○係大安銀行法定代
      理人，理論上銀行需負責任，被告乙○○代表銀行等語（詳本院九十一年十月
      八日訊問筆錄），則自訴人顯認因被告乙○○代表大安銀行，始對被告乙○○
      提出詐欺之自訴，當屬無疑。再觀之自訴人自承稱：將系爭房屋過戶予戊○○
      ，辦理轉貸時不知大安銀行經理為何人，發生問題時始知經理係被告乙○○，
      因均係與承辦人員接洽，後伊看到土地登記謄本系爭房屋已有抵押權設定，伊
      始認為大安銀行台中分行有同意貸款等語（詳本院九十一年十月八日訊問筆錄
      ），則自訴人究有無與被告乙○○洽談系爭房屋貸款義務人轉換為戊○○名義
      ，併被告乙○○有無當場允諾核准系爭房屋第二次之貸款，即有斟酌之餘地。
      又自訴人以系爭房屋向大安銀行台中分行設定抵押貸款後，因繳款逾期，經大
      安銀行台中分行列為催收戶，嗣已設定抵押權之系爭房屋其所有權人由自訴人
      改為訴外人戊○○後，大安銀行台中分行擬以二千三百萬元之金額承作系爭房
      屋之第二次貸款，並要求訴外人戊○○及被告己○○充為連帶保證人，然被告
      己○○不同意充為系爭房屋之連帶保證人，致大安銀行台中分行無法核准系爭
      房屋之第二次貸款，將原先之貸款義務人即自訴人轉換為訴外人戊○○之事實
      ，亦據被告己○○於本院調查中供述：抵押權設定完成後，銀行要求伊當連帶
      保證人，因此為公司之案件，如事先要求，伊應該同意，但抵押權業已設定完
成銀行始事後要求，故伊拒絕等語（詳本院九十二年一月十四日訊問筆錄），
      及被告乙○○於本院調查中陳稱：總行要求被告己○○當連帶保證人，被告己○○同意，銀行即對保，並辦理抵押權設定，但最後被告己○○不願意簽字，
      故銀行無法撥款等語無訛（詳本院九十一年十月八日訊問筆錄），復經證人甲○○於本院調查中證稱：當初自訴人找伊父親朱金贊當連帶保證人持系爭房屋
      抵押貸款，後系爭房屋過戶予戊○○，但轉貸之款項未下來，銀行逼伊與自訴
      人解決，並查封伊父親之房子，伊即找被告乙○○協商，要求趕快塗銷抵押權
      並轉貸，結果銀行要求被告己○○作保，被告己○○未完成手續，故無法轉貸
      等語綦詳（詳本院九十二年一月十四日訊問筆錄），復有被告乙○○提出之大
      安商業銀行八十七年六月十七日簽呈、業務管理部意見附卷可憑，準此，顯係
      因大安銀行台中分行就系爭房屋設定第二順位抵押權後（按以自訴人為借款人
      ，朱金贊為連帶保證人，系爭房屋為擔保向大安銀行台中分行設定抵押貸款部
      分，係設定第一順位之抵押權），要求被告己○○擔任系爭房屋之連帶保證人
      ，然為被告己○○所拒，致條件無法成就，系爭房屋之第二次貸款始無法核准
      ，亦屬無疑，是以，自訴人指述：伊委請戊○○邀同被告己○○向被告乙○○
      申貸，被告乙○○當場表示同意，後竟悔約不予貸款，致買賣落空云云，亦有
      所不實。至證人庚○○於本院審理時雖證述：依照伊所寫之簽呈記載依總行鑑
      價，當初之押值（即可以核貸之金額）為二千三百萬元，但八十七年八月十一
      日貸放餘額為二千四百五十萬八千零九十五元，跟當初同意貸放之金額相差一
      百五十萬八千九十五元，此部分如果客戶要轉貸，必須清償完畢，而傑聯公司
      也答應清償一五○萬元，故總行通過貸款二千三百萬元，但需先由傑聯公司繳
      交不足額之一百五十萬元後，始可核貸二千三百萬元，但後來傑聯公司未繳交
      一百五十萬元，故未核貸等語（詳本院九十二年二月二十日審判筆錄），然證
      人庚○○亦自承：伊係聽被告乙○○這樣講，並未向被告己○○求證過等語在
      卷（詳同日審判筆錄），則證人庚○○此部分之證詞顯係自被告乙○○處聽聞
      ，屬傳聞證據，而不足採信。
（四）嗣後自訴人因系爭房屋無法做餐廳使用，故將系爭房屋返還予被告己○○，更
      換為台中市○○路○段一八二號一樓之房屋，並補足系爭房屋與一樓房屋之差
      價九百五十萬元予被告己○○之事實，已如前述，並經證人甲○○於本院調查
      中具結證述：當初傑聯公司內部人員提到系爭房屋可以做餐廳使用，執照可做
      商業區使用，後系爭房屋有問題無法使用，傑聯公司、傑信公司即要求自訴人
      換到一樓，並表示一樓價錢較好，且伊與自訴人認系爭房屋有問題無法使用，
      故同意換至一樓等語甚詳（詳本院九十二年一月十四日訊問筆錄），而依常情
      而論，倘被告己○○真有詐欺之犯意，其大可放任不理，何需將價值較高之一
      樓店面與自訴人所購買而價值較低之系爭房屋更換？且自訴人僅泛指被告己○○以其識淺可欺，要求自訴人簽訂協議書以一店面與自訴人交換云云，並未具
      體指出被告己○○係施用何種詐術，使其與之訂約，則是其指述是否核與事實
      相符，即有可疑之處。況由前揭被告己○○與自訴人訂立契約之各情以觀，尚
      核符一般房屋買賣之交易過程，益徵被告己○○於訂約之初應未施用詐術，亦
      殆無疑。綜上，本件應係自訴人向傑聯公司、傑信公司購買縱橫天下、維多利
      亞房屋無法交屋，始自認了賠更換為系爭房屋，並向大安銀行台中分行辦理抵
  押貸款，後又因系爭房屋無法做為餐廳使用，故將系爭房屋更換為台中市○○
      路○段一八二號一樓之房屋，系爭房屋則由被告己○○處理，被告己○○徵得
      訴外人戊○○同意買受後，即將系爭房屋之所有權移轉登記予訴外人戊○○名
      下，並以訴外人戊○○名義為借款人，以同一擔保品即系爭房屋向大安銀行台
      中分行辦理第二順位抵押權借款，希以大安銀行台中分行核貸予訴外人戊○○
      之金額清償自訴人向大安銀行台中分行貸款之金額，然因被告己○○不願充為
      以戊○○名義為借款人之第二次貸款連帶保證人，致大安銀行台中分行不願核
      准以訴外人戊○○名義為借款人，以系爭房屋為抵押物之第二次貸款，並將系
      爭房屋原有之抵押權設定義務人更換為訴外人戊○○名義，當屬無疑。是以，
      本件純屬換屋、轉貸之民事糾葛問題，被告己○○、丙○○並未施用詐術，自
      訴人亦未陷於錯誤，灼然甚明。
（五）另一百四十五萬元係系爭房屋與台中市○○路○段一八二號一樓個別貸款之本
      息差額，亦為自訴人所是認（詳本院九十二年二月二十日審判筆錄），並經證
      人甲○○於本院審理時證稱：系爭房屋之貸款利息傑聯公司應繳未繳，後台中
  市○○路○段一八二號一樓要辦轉貸時，即將一樓伊與自訴人應繳未繳之貸款
      利息與系爭房屋傑聯公司應繳未繳之貸款利息結清，核算結果差額一百餘萬元
      ，故自訴人簽發支票予被告己○○，伊知悉自訴人簽發一百四十五萬元之支票
      係系爭房屋與台中市○○路○段一八二號一樓之貸款利息差額等語在卷（詳同
      日審判筆錄），復觀諸八十五年九月十一日自訴人與被告己○○（以傑信公司
      法定代理人丙○○代理人名義簽約）所簽訂之協議書第九條所載「甲（係指自
      訴人、蔡弘志、黃勝煤、朱金贊）、乙（係指傑信公司）雙方所有前述房地之
      原抵押貸款利息，自契約簽訂次日起由各取得人負擔，且雙方各應於過戶後六
      十天內向貸款銀行完成借款人名義變更使與他方無涉，逾期未辦之一方視同違
      約」等語及八十七年一月二十六日所簽訂之協議書第四條所載「依甲乙雙方於
      八十五年九月十一日簽訂之協議書第十九條（應係第九條之誤）約定「貸款利
      息自契約簽訂之次日起由各取得人負擔」，現雙方同意此部分之利息（含已還
      本金）須於甲方向慶豐銀行辦妥轉貸及撥款完成之同時進行結算，差額部分由
      應補差額之一方一次以現金支付予對方；自結算日起，城市桂冠店一之銀貸利
      息由甲方負擔並向貸款銀行繳納；城市桂冠六Ｋ、七Ｂ、Ｂ一Ａ之銀貸利息由
      乙方負擔並向銀行繳納」等語，足知城市桂冠Ｂ一Ａ、六Ｋ、七Ｂ之銀行貸款
      利息自八十五年九月十二日起，本應由傑信公司負擔，城市桂冠店一之銀行貸
      款利息自八十五年九月十二日起，本應由自訴人負擔，然至八十七年一月二十
      六日簽訂另份協議書時，城市桂冠Ｂ一Ａ、六Ｋ、七Ｂ之銀行貸款利息仍由自
      訴人負擔，城市桂冠店一之貸款利息仍由傑信公司負擔，而城市桂冠之債權債
      務及銷售權已由傑聯公司概括承受，業據被告丙○○、己○○供承無訛（詳本
      院九十一年十月八日訊問筆錄、九十二年二月二十日審判筆錄），故於八十七
      年一月二十六日，被告己○○以傑信公司丙○○代理人之名義與自訴人簽訂協
      議書，約定自訴人代傑信公司繳納城市桂冠Ｂ一Ａ、六Ｋ、七Ｂ之銀行貸款利
      息與傑信公司代自訴人繳納城市桂冠店一之銀行貸款利息應進行結算，堪以認
      定。嗣結算結果，自訴人代傑信公司繳納城市桂冠Ｂ一Ａ、六Ｋ、七Ｂ之銀行
      貸款利息為四百九十一萬二千八百五十四元，傑信公司代自訴人繳納城市桂冠
      店一之銀行貸款利息為六百四十四萬二千七百七十九元，復有彙會表乙紙在卷
      可稽，從而，結算結果傑信公司仍多代自訴人繳納銀行貸款利息一百五十七萬
      七千二百十八元，亦屬無疑，是以，被告己○○辯稱：因多代自訴人繳納銀行
      貸款利息，扣除自訴人支付之本金，故自訴人始簽發面額一百四十五萬元之支
      票予伊等語，亦屬可信。職是，該一百四十五萬元既係自訴人簽發予被告己○○作為支付傑信公司代自訴人繳納之銀行利息，則該一百四十五萬於交付被告
      己○○時，已屬傑信公司所有，縱被告己○○嗣未將該一百四十五萬元用於支
      付系爭房屋之銀行貸款利息，然被告己○○所為，亦與侵占自己持有他人之物
      之侵占罪構成要件不符，復殆無疑。
（六）末自訴人與被告己○○簽訂前開協議書時，被告丙○○並未出面，亦為自訴人
      所是承（詳本院九十二年二月二十日審判筆錄），並經立協議書人時在場之甲○○於本院審理時陳明屬實（詳同日審判筆錄）。而被告丙○○係起造城市桂
      冠之傑信公司之法定負責人，嗣被告丙○○即將城市桂冠之債權債務及銷售權
      移轉予傑聯公司概括承受，故被告己○○始在前述協議書之乙方處載明傑信公
      司、丙○○，並由被告己○○代理簽名乙節，復據被告己○○、丙○○一致供
      承在卷（詳同日審判筆錄），職是，被告丙○○辯稱：本件交易係被告己○○
      與自訴人之交易，伊並未參與等語，堪以採信。既被告丙○○從未參與系爭房
      屋買賣、貸款之洽談過程，則其顯無施用詐術之可能，復殆無疑。
五、綜上，被告己○○、乙○○、丙○○所辯並無詐欺及侵占之犯行等語，堪以採信
    。本院復查無其他積極證據足以證明被告己○○、乙○○、丙○○確有自訴人所
    指之前開詐欺、侵占之犯行，應屬不能證明被告己○○、乙○○、丙○○犯罪，
    本院自應諭知其三人無罪之判決。
六、被告乙○○於本院審理時，經合法傳喚，無正當理由不到庭，本院認其部分係應
    諭知無罪判決之案件，爰不待其陳述，逕為一造辯論之判決。
據上論斷，應依刑事訴訟法第三百四十三條、第三百零六條、第三百零一條第一項前
段，判決如主文。
中      華      民      國      九十二      年    二    月    二十七    日
                                  臺灣板橋地方法院刑事第四庭
                                          法  官  游  秀  雯
右正本證明與原本無異。
如不服本判決，應於判決送達後十日內，向本院提出上訴狀。
                                          書記官  張  玉  如
中      華      民      國      九十二      年    三    月      五      日


司法院資訊處製作；財團法人民間司法改革基金會備份。
